# 求助陈版，关于新租赁准则 51 条涉及到售后回租的问题！

提问人：小王子会计 时间：2019-12-16 19:24:38
第 51 条：售后租回交易中的资产转让属于销售的，承租人应当按原资产账面价值中与租回获得的使用权有关的部分，计量售后租回所形成的使用权资产，并仅就转让至出租人的权利确认相关利得或损失；出租人应当根据其他适用的企业会计准则对资产购买进行会计处理，并根据本准则对资产出租进行会计处理。
版主，我理解，售后回租，承租人仅能将该销售业务的毛利在租赁期限内分期实现？

回答人：chenyiwei
不能这样理解。新准则关于售后租回的规定，要求首先判断其中涉及的资产转让是否属于销售，在此基础上只能按转移使用权的比例确认处置损益。
对于单纯融资目的的售后回租业务（原准则下的 “售后回租构成融资租赁”），由于其中涉及的资产转让不构成销售，所以应继续确认租赁资产，并将收到的销售价款确认为一项负债，后续支付租金为还本付息，这就意味着按照资产抵押借款进行会计处理将成为新准则下对此类业务唯一可接受的处理方法，原先准则下将差额确认为递延收益并在后续折旧期间内摊销的做法不再被接受。
对于实质上确实转移了部分使用权的售后租回业务（原准则下的 “售后回租构成经营租赁”），新准则下的做法与原准则不同。原准则是可以全额将租赁资产的公允价值（或处置价款，以两者孰低为准）与资产原账面价值之间当地差额确认为资产处置损益，而新准则下只能将保留使用权的部分按原账面价值转为使用权资产，所确认的处置损益仅限于实质转移使用权的部分。这部分对应于自留使用权部分的销售毛利将在后续租赁期内作为对使用权资产折旧的调整。